【裁判字號】    97,交聲,792
【裁判日期】    970723
【裁判案由】    聲明異議
【裁判全文】
臺灣彰化地方法院交通事件裁定        97年度交聲字第792 號
移送機關  交通部公路總局臺中區監理所彰化監理站
異議人即
受處分人  甲○○
上列受處分人因違反道路交通管理處罰條例案件，對於交通部公
路總局臺中區監理所彰化監理站於中華民國97年6 月6 日所為之
處分（原處分案號：彰監四字第裁64-I00000000號）聲明異議，
本院裁定如下：
    主    文
異議駁回。
    理    由
一、按汽車駕駛人停車時，於身心障礙專用停車位違規停車，處
    新臺幣（下同）600 元以上1200元以下罰鍰，且應以最高額
    處罰之，道路交通管理處罰條例第56 條第1 項第10款、第4
    項分別定有明文。
二、原處分意旨略以：異議人即受處分人甲○○所有之車牌號碼
    QJ-5646 號自小客車，於民國（下同）97 年3 月4 日上午9
    時55分許，在彰化市○○路，有「於身心障礙專用停車位違
    規停車」之違規行為，經彰化縣警察局交通隊員警掣單舉發
    ，原處分機關並依道路交通管理處罰條例第56條第1 項第10
    款規定，裁處受處分人1,200 元罰鍰，於法並無不合等語。
三、聲明異議意旨略以：受處分人甲○○對於其所有之車牌號碼
    QJ-5646 號自小客車，於97年3 月4 日上午9 時55分許，有
    在彰化市○○路市公所對面之停車格內停車之事實並不爭執
    ，惟辯稱：其自當日清晨6 時5 分許，即將所有之車牌號碼
    QJ-5646 號自小客車，停放於上述地點之停車格內，惟該停
    車格內並未繪有殘障專用停車標誌之圖形；且路邊所立之殘
    障專用停車標誌牌係面對市公所，方向有誤、使人不易察覺
    ；再其於隔日即97年3 月5 日晚上8 時30分至拖吊場取車時
    ，拖吊場員警及管理員告知其申訴無用、市政府經費不足、
    殘障專用停車標誌之圖形無法補上等語，是認為彰化縣警察
    局交通隊員警所為之上開取締並不合理；另其遭取締之「於
    身心障礙專用停車位違規停車」之違規現場照片2 張，恐係
    遭合成、偽造所致，盼能釐清案情，並退還其所受之損失合
    計5,600 元（拖吊罰緩2,600 元、往返車資以及精神損失3,
    000 元），爰依法聲明異議等語。
四、經查：
（一）受處分人甲○○於97年3 月4 日上午9 時55分許，將其所
      有之車牌號碼QJ-5646 號自小客車，停放於彰化市○○路
      市公所對面之停車格內，有現場照片2 張在卷可稽（見本
      院97年度交聲字第792 號卷第17頁），且為受處分人所不
      爭執，堪認屬實。又依彰化縣警察局交通隊員警於97 年3
      月4 日上午9 時55分許所拍攝取締之上開2 張違規照片顯
      示，受處分人所有之上揭自小客車停放之停車格內地面，
      確實繪有殘障專用停車標誌之圖形，且經本院依職權函詢
      相關路權單位彰化市公所工務課及彰化縣警察局標誌、標
      線承辦人，均陳明前開違規時間、地點，均無任何變動地
      面殘障車位標誌及塗銷之紀錄，此有彰化縣警察局97 年6
      月25日彰警交字第0970033876號函1 份、違規拖吊採證相
      片「正本」2 張附卷可憑（見本院97年度交聲字第792 號
      卷第16、17頁），是受處分人前揭所辯上開違規照片2 張
      係遭合成、偽造所致云云，誠屬空言猜測，並無可佐，乃
      無足採。
（二）至受處分人所辯：殘障專用停車標誌牌是面對市公所，方
      向有誤、使人不易察覺云云，參酌前揭違規時間及採證照
      片2 張所示，足見當時日間有自然光線、視線良好，清晰
      可見經警舉發違規停車處路邊，確實設有身心障礙者專用
      停車位標誌牌，且位於受處分人所有之自小客車之右後方
      、標誌牌正面面向馬路，與受處分人停車路面所繪製之殘
      障專用停車標誌圖形相互呼應，可輕易令一般民眾辨明係
      供身心障礙者停車所用無疑，實無受處分人所稱：設置方
      向錯誤、使人不易察覺之虞，是受處分人所述顯與事實不
      符，亦乏所據，委無可採。再受處分人雖表示其於經警舉
      發後之翌日，至拖吊場取車時，經拖吊場員警及管理員告
      知其申訴無用、市政府經費不足、殘障專用停車標誌之圖
      形無法補上等語，然其上開所述，核與上揭2 張舉發照片
      所示及本院依職權函詢之結果不符，且亦無相關證據可資
      證明，無足影響本件舉發違規事實之認定。
（三）綜上所述，本件受處分人確有於上述時、地，停放其所有
      之車牌號碼QJ-5646 號自小客車於身心障礙專用停車位之
      違規行為，原處分機關依前揭道路交通管理處罰條例第56
      條第1 項第10款、第4 項規定裁處受處分人罰鍰1,200 元
      ，於法並無不合。受處分人之異議為無理由，應予駁回。
五、據上論斷，應依道路交通管理處罰條例第87條第2 項，道路
    交通案件處理辦法第19條，裁定如主文。
中    華    民    國    97    年    7     月    23    日
                          交通法庭    法  官  林秉暉
以上正本證明與原本無異。
如不服本裁定，應於裁定送達後5日內向本院提出抗告狀（須附
繕本）。
中    華    民    國    97    年    7     月    24    日
                                      書記官  張清秀


司法院資訊處製作；財團法人民間司法改革基金會備份。
